【裁判字號】    98,易,1802
【裁判日期】    980828
【裁判案由】    詐欺
【裁判全文】
臺灣臺北地方法院刑事判決              98年度易字第1802號
公  訴  人  臺灣臺北地方法院檢察署檢察官
被      告  甲○○
                      弄16號.
上列被告因詐欺案件，經檢察官提起公訴（98年度調偵字第307
號、98年度偵字第5710號），被告於準備程序中先就被訴事實為
有罪之陳述，經本院告以簡式審判程序之旨，並聽取當事人之意
見後，本院合議庭裁定行簡式審判程序，判決如下：
    主  文
甲○○犯詐欺取財罪，處有期徒刑肆月，如易科罰金，以新臺幣
壹仟元折算壹日。
    事  實
一、甲○○與乙○○於民國97年6 月28日在臺北市○○路197 號
    之自助餐店用餐時認識後，見乙○○單純可欺，無社會經驗
    ，竟意圖為自己不法所有，自稱為大陸東莞之臺商，代理臺
    灣順安生物科技製藥有限公司（下稱順安公司）面膜及「EG
    F 活顏生長因子時空膠囊」（下稱EGF 膠囊）之銷售，並出
    示1 張載有不實內容之EGF 膠囊使用說明書，佯稱其有化驗
    剩下之「EGF 」膠囊給可試用，產品功效不錯，可用顯低於
    市價之價格販賣給乙○○，並協助乙○○成立公司，幫忙出
    售所買受之「EGF 」膠囊及面膜，賺取高額利潤，使乙○○
    陷於錯誤，陸續於97年9 月5 日起在附表所列時地交付新臺
    幣（下同）37萬9000元，購買「EGF 」膠囊5 包共5000顆，
    及交付3 萬2000元購買面膜130 盒。嗣於97年9 月19日甲○
    ○再以成立公司需支付政府規費、代辦信用保證金代書費、
    會計報表代書費、證照費共計19萬750 元為由，陸續施用詐
    術向乙○○騙取交付14萬5250元。其後乙○○因資金不足，
    尚欠4 萬5500元無力支付，甲○○竟賡續上開詐騙犯意，以
    刷卡換現金之方式，先向不知情之專門收購酒類之中盤商呂
    秀燕表示，乙○○因亟需現金，擬偕同乙○○前往臺北市○
    ○區○○路438 號1 樓醇一有限公司（下稱醇一公司，負責
    人黃建川、其妻賴秀筠）以每瓶售價2650元，總價5 萬350
    元之價格購買皇家禮炮洋酒19瓶後，再以每瓶售價2400 元
    ，總價4 萬5500元之價格販售給呂秀燕，經呂秀燕同意後，
    甲○○即向乙○○謊稱與醇一公司老闆娘賴秀筠熟識，每刷
    卡1 萬元，僅扣900 元手續費，即可刷卡換現金，免向銀行
    支付信用卡帳單費用，使乙○○不疑有他，於97年9 月24日
    偕同甲○○與呂秀燕前往醇一公司交付信用卡給不知情之賴
    秀筠刷卡5 萬元後，甲○○隨即向賴秀筠取走19瓶皇家禮炮
    洋酒提貨券交付呂秀燕，並將呂秀燕交付乙○○之4 萬5500
    元現金取走，隨即避不見面，嗣乙○○陸續收到銀行催收信
    用卡帳單，察覺有異，再向順安公司查詢，發現所買之面膜
    及EGF 膠囊，包裝標示不清，超過保存期限，非該公司產品
    ，始悉受騙。
二、案經乙○○訴由臺北市政府警察局中正第一分局報告臺灣臺
    北地方法院檢察署檢察官偵查起訴，本院合議庭裁定改依簡
    式審判程序審理。
    理  由
一、認定犯罪事實之證據方法：上開犯罪事實，業據被告甲○○
    於本院準備程序中坦承不諱，核與告訴人乙○○於警詢及偵
    查中所指訴之情節相符，且有告訴人提出之郵政國內匯款執
    據、存摺進出明細資料、桃園縣政府衛生局重要輿情民眾反
    應意見處理表，被告收受告訴人交付政府規費1 萬8750元、
    信用保證金、會計費3 萬9000元、代書費4 萬5000元等收據
    ，告訴人刷卡簽單、皇家禮炮洋酒出貨單、被告交付告訴人
    EGF 膠囊使用說明書1 紙、扣押物品目錄表、扣押物包裝盒
    相片6 張、臺北縣衛生局98年3 月25日北衛藥字第09800286
    34號函文、臺北市政府警察局中山分局98年5 月6 日北市警
    中分刑字第09831774700 號函文、桃園縣政府98 年8月3 日
    府衛藥字第0980006458號行政裁處書等在卷足憑，堪認被告
    上開任意性之自白應為事實，可以採信。本件事證已臻明確
    ，被告犯行堪以認定，自應依法論科（至於原起訴書第2 頁
    第10行至第16行所載，據本案公訴人當庭表示僅為被告施用
    詐術方式之敘述，並未起訴被告涉犯偽造文書罪嫌，亦併敘
    明）。
二、論罪科刑之法律適用：
    核被告所為，係犯刑法第339 條第1 項之詐欺取財罪。其先
    後多次詐欺行為，均係基於同一詐騙犯意，時間緊接，接續
    為之，所侵害者為相同之法益，應為接續犯，論以一罪。爰
    審酌被告犯罪之動機、目的及手段，對告訴人所造成之損害
    ，被告犯罪後經多次協調，雖已將詐取之19萬750 元返還告
    訴人，其餘款項則尚未與告訴人達成和解，兼衡被告坦承犯
    行，知所悔悟等一切情狀，量處如主文所示之刑，並諭知易
    科罰金之折算標準。
據上論斷，應依刑事訴訟法第273 之1 條、第299 條第1 項前段
，刑法第339 條第1 項、第41條第1 項前段，刑法施行法第1 條
之1，判決如主文。
本案經檢察官呂俊儒到庭執行職務
中    華    民    國    98    年    8     月    28    日
                  刑事第十九庭  法  官  紀文惠
上正本證明與原本無異。
如不服本判決應於收受送達後10日內向本院提出上訴書狀，並應
敘述具體理由；其未敘述上訴理由者，應於上訴期間屆滿後20日
內向本院補提理由書（均須按他造當事人之人數附繕）「切勿逕
送上級法院」。
                                書記官  游曉婷
中    華    民    國    98    年    8     月    28    日
附錄本案論罪科刑法條全文
中華民國刑法第339條
（普通詐欺罪）
意圖為自己或第三人不法之所有，以詐術使人將本人或第三人之
物交付者，處5 年以下有期徒刑、拘役或科或併科1 千元以下罰
金。
以前項方法得財產上不法之利益或使第三人得之者，亦同。
前二項之未遂犯罰之。
附表
┌───┬───────────┬─────────┬───────┐
│ 時間 │地點                  │ 購買品名數量     │金額（新臺幣）│
├───┼───────────┼─────────┼───────┤
│97.9.5│臺北市○○路、廣州街口│EGF 紅色膠囊1 包  │5萬元         │
│      │ 郵局外門口           │1000顆            │              │
├───┼───────────┼─────────┼───────┤
│97.9.8│同上                  │同上，分3 次共    │各交付6 萬元、│
│97.9.9│                      │3包3000 顆。      │4 萬元、8 萬  │
│及某日│                      │                  │9000元        │
├───┼───────────┼─────────┼───────┤
│97.9月│同上                  │EGF 紅色膠囊2 包  │14萬元        │
│間某日│                      │2000顆（被告尚欠1 │              │
│      │                      │包1000顆未付）    │              │
├───┼───────────┼─────────┼───────┤
│同上  │臺北市○○路、廣州街口│面膜5種共130盒    │3萬2000元     │
│      │馬路邊                │                  │              │
└───┴───────────┴─────────┴───────┘


司法院資訊處製作；財團法人民間司法改革基金會備份。
